【裁判字號】    89,交訴,83
【裁判日期】    890821
【裁判案由】    肇事遺棄罪
【裁判全文】
臺灣臺中地方法院刑事判決                          八十九年度交訴字第八三號
    公  訴  人  臺灣台中地方法院檢察署檢察官
    被      告  乙○○
右列被告因公共危險等案件，經檢察官提起公訴 (八十九年度偵字第五八一七號)，
本院判決如左：
    主  文
乙○○服用酒類，不能安全駕駛動力交通工具而駕駛，處有期徒刑貳月；又駕駛動力
交通工具肇事，致人傷害而逃逸，處有期徒刑陸月。應執行有期徒刑柒月，緩刑參年
。
其餘被訴過失傷害部分，公訴不受理。
    事  實
一、乙○○於民國八十九年三月三十一日十八時三十分許，在台中市○○路四三七向
    五十九弄二十號處飲酒，其酒後已達不能安全駕駛動力交通工具程度，猶於同日
    二十三時十五分許，駕駛車牌ＱＪ－三八一九號自用小客車，沿台中市○○○路
    行駛，行經十甲東路與東英十二街口時，依當時情形，並無不能注意之情事，竟
    疏未注意於市區行車速限不得超過時速四十公里，及應於遵行車道內行駛，而以
    時速六十公里速度超速行駛且侵入來車道，致撞及甲○○騎乘由太平往台中方向
    之車號ＫＡＵ－六九三號機車機車，使甲○○人車倒地，受有左小腿截肢、左手
    指受傷等傷害（過失傷害部分業據撤回告訴）。詎乙○○駕駛上開動力交通工具
    肇事，致甲○○受傷，竟未停車察看施救，反另行起意駕車逃逸，幸經路人蘇彩
    連記下車號報警處理，經警循線於八十九年四月一日凌晨零時二十七分許，在台
    中市○○路五九弄二十號住處查獲乙○○，施以呼氣測試其酒精濃度值為每公升
    達０、四六毫克。
二、案經甲○○訴由台中市警察局第四分局報請台灣台中地方法院檢察署檢察官偵查
    起訴。
    理  由
壹、有罪部分：
一、訊據被告乙○○對於在右揭時、地飲酒後駕車肇事致告訴人甲○○受傷之事實固
    坦承不諱，惟辯稱並未肇事逃逸，伊不知有撞到人云云。經查，被告酒後駕車肇
    事致被害人受傷之事實，業據被告酒後對於駕車有影響等語在卷，並有道路交通
    事故調查表、現場圖、現場照片及酒精濃度測試單、刑法第一百八十五條之三查
    獲後測試觀察職務報告、診斷證明書等件附卷可稽，被告自白部分與事實相符。
    次查，被告雖辯稱未肇事逃逸云云，然被告於警、偵訊中均坦承有與告訴人騎乘
    機車擦撞，但認為是小擦撞，當時有停下來往後看就沒有看到對方，並不知道有
    這麼嚴重，所以才離開現場回到住處等語，核與現場目擊證人蘇彩蓮於警訊中證
    述情節相符，況被告於本院審理時亦供陳有聽到碰撞聲音，是被告應知悉本件車
    禍事故之發生，並畏罪逃逸，其於本院審理時翻異前詞改稱不知肇事未逃逸云云
    ，顯係卸責之詞，不足採信。綜上，被告應確有酒後駕車致人受傷逃逸之事實，
    其事證明確，被告犯行堪以認定，依法論科。
二、核被告所為，係犯刑法第一百八十五條之三服用酒類致無法安全駕駛動力交通工
    具罪、同法第一百八十五條之四肇事逃逸罪；其所犯上開二罪間，犯意各別，行
    為互殊，應予分論併罰。爰審酌被告過失之程度、所生危害、已與告訴人達成和
    解（參卷附和解書）及坦承部分犯行之犯後態度等一切情狀，量處如主文所示之
    刑。末查，被告前未曾受有期徒刑以上刑之宣告，有台灣台中地方法院檢察署刑
    案資料查註紀錄表附卷可按，其因一時失察，致罹刑典，事後深具悔意，且已與
    告訴人和解賠償損害，經此刑之宣告後，應知戒慎而無再犯之虞，本院因認其所
    宣告之刑以暫不執行為適當，併予宣告緩刑三年，以啟自新。
貳、不受理部分：
一、按告訴乃論之罪，告訴人於第一審辯論終結前得撤回其告訴，又告訴經撤回者，
    應諭知不受理之判決，刑事訴訟法第二百三十八條第一項及第三百零三條第三款
    定有明文。
二、查，本件告訴人甲○○告訴被告乙○○過失傷害部分，起訴書認係犯刑法第二百
    八十四條第一項前段過失傷害罪，依同法第二百八十七條前段之規定，須告訴乃
    論。茲據告訴人當庭撤回過失傷害部分之告訴，有本院八十九年八月七日審判筆
    錄可稽，揆諸前揭說明，本件被訴過失傷害部分應逕為不受理判決之諭知。
據上論斷，應依刑事訴訟法第二百九十九條第一項前段，第三百零三條第三款，刑法
第一百八十五條之三、第一百八十五條之四、第五十一條第五款、第七十四條第一款
，判決如主文。
中      華      民      國    八十九    年      八      月    二十一    日
                                   台灣台中地方法院交通法庭
                                       法  官    陳  淑  芳
本件證名與原本無異
如不服本判決應於送達後十日內向本院提出上訴狀。
中      華      民      國    八 十 九    年    八      月    二十四  日
                  書記官
刑法第一百八十五條之三：服用毒品、麻醉藥品、酒類或其他相類之物，不能安全駕
力交通工具而駕駛者，處一年以下有期徒刑、拘役或三萬元以下罰金。
刑法第一百八十五條之四：駕駛動力交通工具肇事，致人死傷而逃逸者，處六月以上
以下有期徒刑。


司法院資訊處製作；財團法人民間司法改革基金會備份。
